【裁判字號】    89,訴,345
【裁判日期】    891030
【裁判案由】    清償借款
【裁判全文】
臺灣苗栗地方法院民事判決  八十九年度訴字第三四五號
    原      告  甲○○
    被      告  乙○○
右當事人間請求清償借款事件，本院判決如左：
    主      文
被告給付原告新台幣壹佰參拾貳萬元，及其中新台幣壹佰萬元自民國八十九年九月二
十六日起至清償日止，按週年利率百分之五計算之利息。
訴訟費用由被告負擔。
本判決於原告以新台幣肆拾肆萬元供擔保後，得為假執行。
    事      實
甲、原告方面：
一、聲明：求為判決(一)被告應給付原告如主文第一項所示金額及自起訴狀繕本送達翌
    日（即民國八十九年九月二十六日）起至清償日止，按週年利率百分之五計算之
    利息。(二)願供擔保，請准為假執行之宣告。
二、陳述：
    被告於民國八十四年十二月二十八日向原告借款新台幣（下同）一百萬元，雙方
    約定利息按週年利率百分之八計算，並約定自八十五年一月三日起開始計息，原
    告分別於八十四年十二月二十日及八十五年一月三日，自其所有之郵局存款帳戶
    分別提領五十萬元之現款，合計共一百萬元交付與被告收受，詎被告並未依約繳
    納利息，迭經原告多次催討均未獲置理，嗣原告並以郵局存證信函催告被告儘速
    償還本利亦置若罔聞，被告迄尚積欠原告本金一百萬元及四年之利息共三十二萬
    元，爰依消費借貸之法律關係，訴請被告給付一百三十二萬元，及其中一百萬元
    自起訴狀繕本送達翌日（即八十九年九月二十六日）起至清償日止，按週年利率
    百分之五計算之法定遲延利息。
三、證據：提出借據、郵政存簿儲金儲金簿及郵局存證信函各一件（均影本）為證。
乙、被告方面：
一、聲明：同意原告之請求。
二、陳述：
    被告確曾於八十四年十二月二十八日向原告借款一百萬元，雙方並約定利息按週
    年利率百分之八計算，並自八十五年一月三日起開始計息，其對於原告主張之借
    款本利均迄未清償之事實並不爭執，惟其目前經濟狀況困難，實無力償還。
    理      由
一、本件原告主張：被告於八十四年十二月二十八日向原告借款一百萬元，雙方約定
    利息按週年利率百分之八計算，並約定自八十五年一月三日起開始計息，原告已
    依約交付一百萬元之借款，詎被告並未依約繳納利息，迭經原告多次催討均未獲
    置理，嗣原告並以郵局存證信函催告被告儘速償還本利亦置若罔聞，被告迄尚積
    欠原告本金一百萬元及四年之利息共三十二萬元，爰依消費借貸之法律關係，訴
    請被告給付一百三十二萬元，及其中一百萬元自起訴狀繕本送達翌日（即八十九
    年九月二十六日）起至清償日止，按週年利率百分之五計算之法定遲延利息。而
    被告則以：對於原告主張之借款事實，及借款本利均迄未清償之事實並不爭執，
    惟其目前經濟狀況困難，實無力償還等語，資為抗辯。
二、查原告主張之前開事實，業據其提出借據、郵政存簿儲金儲金簿及郵局存證信函
    各一件（均影本）為證，且為被告所不爭執，自堪信原告前開主張為真實。
三、按民法第四百七十八條規定，消費借貸未定返還期限者，借用人得隨時返還，貸
    與人亦得定一個月以上之相當期限催告返還。所謂貸與人得定一個月以上之相當
    期限催告返還，非謂貸與人之催告必須定有期限，祗須貸與人有催告之事實，而
    催告後已逾一個月以上相當期限者，即認借用人有返還借用物之義務，最高法院
    著有七十三年度台抗字第四一三號判例足資參照。經查，原告曾於八十九年九月
    一日以郵局存證信函催告被告儘速償還本利，此為被告所不爭執，自堪信實在，
    原告復於八十九年九月十九日向本院提起本件訴訟，迄至本件訴訟最後言詞辯論
    終結時即八十九年十月十九日，已逾一個月以上之期限，揆諸前開說明，原告依
    消費借貸之法律關係，訴請被告給付一百三十二萬元，及其中一百萬元自起訴狀
    繕本送達翌日（即八十九年九月二十六日）起至清償日止，按週年利率百分之五
    計算之利息於法自無不合，所訴應予准許。又原告陳明願供擔保，聲請宣告假執
    行，核亦無不合，爰酌定相當之擔保金額，併准許之。
據上論結，本件原告之訴為有理由，依民事訴訟法第七十八條、第三百九十條第二項
，判決如主文。
中      華      民      國    八十九    年      十      月     三十     日
                                  臺灣苗栗地方法院民事庭
~B法      官  高  敏  俐
右為正本係照原本作成。
如對本判決上訴，須於判決送達後廿日內向本院提出上訴狀。
~B法院書記官  陳  蕙  楠
中      華      民      國    八十九    年      十      月     三十     日


司法院資訊處製作；財團法人民間司法改革基金會備份。
